臺灣臺南地方法院刑事判決　　　　　　　　94年度訴字第54號
公　訴　人　臺灣台南地方法院檢察署檢察官
被　　　告　甲○○　男　40歲.
　　　　　　　　　　　之十二
　　　　　　乙○○　男　26歲.
上列被告因違反臺灣地區與大陸地區人民關係條例案件，經檢察
官提起公訴（93年度偵字第9850號），被告就被訴事實為有罪之
陳述，本院裁定進行簡式審判程序，判決如左：
    主  文
甲○○、乙○○共同違反不得使大陸地區人民非法進入臺灣地區
規定，甲○○處有期徒刑壹年陸月；乙○○處有期徒刑壹年貳月
，均緩刑肆年，緩刑期內均付保護管束。
    事  實
一、甲○○、乙○○與真實姓名年籍均不詳之辦理假結婚集團成
　　員綽號「偉哥」、「強哥」等男子，共同基於使大陸地區人
　　民非法進入臺灣地區之犯意聯絡，由「偉哥」、「強哥」與
　　甲○○約定為該集團媒介每位人頭丈夫，可獲得新台幣（下
　　同）五千元之報酬，甲○○遂於民國九十三年一月三十日，
    找尋其無業、單身之友人乙○○作為假結婚之人頭，介紹乙
    ○○與「偉哥」、「強哥」認識，渠等明知大陸地區人民周
    艷艷（已於九十三年十月十日強制遣送出境）並無結婚之意
　　思，仍安排乙○○與周艷艷假結婚，而乙○○可獲得五萬元
　　之報酬（實際上僅取得一萬五千元）。嗣乙○○與周艷艷於
　　同年二月十六日，共同至大陸地區湖南省永洲市民政局辦理
　　假結婚登記手續，並取得該地公證處做成之結婚登記證明等
　　文件，於手續完備並取得相關證明文件後返台，由乙○○填
　　具內容不實之大陸地區人民進入臺灣地區旅行證申請書，並
　　檢附
　　明書及財團法人海峽交流基金會證明等相關資料，交付與「
    偉哥」、「強哥」等人，持向內政部警政署入出境管理局以
    配偶來台探親為由，申請周艷艷入境，復經該主管機關公務
    員為實質審查後，誤發給周艷艷中華民國臺灣地區旅行證，
    周艷艷遂於同年七月三十日，搭機由高雄小港機場入境來台
    ，並於入境後，即隨同「偉哥」「強哥」離去而不知去向。
二、案經台南市警察局第六分局報請台南地方法院檢察署檢察官
    偵查起訴。
    理  由
一、右揭事實，業據被告甲○○於本院審理時；被告乙○○於偵
    查及本院審理時坦承不諱，並有入出境管理局九十三年十一
    月二十五日境信雲字第０九三一一二三０四六０號函附〈周
    艷艷〉大陸地區人民進入台灣地區旅行證申請書、財團法人
    海峽交流基金會證明、結婚公證書、大陸地區人民進入台灣
    地區保證書、大陸地區人民來台面談紀錄、航空警察局高雄
    分局偵訊筆錄、乙○○
    在卷可稽，被告二人自白核與事實相符，事證明確，渠等犯
    行應足認定。
二、按台灣地區與大陸地區人民關係條例第七十九條第一項處罰
    違反同條例第十五條第一款所定使大陸地區人民非法進入台
    灣地區罪，凡非經合法手續進入者皆包含之。行為人使大陸
    地區人民以假結婚真入境之脫法方式，進入台灣地區，即該
    當本罪，自非以偷渡者為限（最高法院九十二年度台上字第
    四十號判決參照）。次按內政部警政署入出境管局對於大陸
    地區人民申請入境時，並非一經申請人提出申請文件即予准
    許，完全作形式之調查，而係有實質審查之權限（台灣高等
    法院台中分院八十九年度上訴字第三二號判決參照）。故被
    告甲○○、乙○○以前開方法，使大陸地區女子周艷艷非法
    進入台灣地區，核其等所為，均係違反台灣地區與大陸地區
    人民關係條例第十五條第一款不得使大陸地區人民非法進入
    台灣地區之規定，應依同條例第七十九條第一項規定論處。
    再被告二人與綽號偉哥、強哥者就前開犯罪之實施，有犯意
    聯絡及行為分擔，均為共同正犯。爰審酌被告二人之品行、
    為圖小利而使大陸地區人民非法進入台灣地區，影響政府對
    入出境管理之正確性、以假結婚及不實之資料提出申請為犯
    罪手段，及渠等僅係受人利用、犯罪後態度良好等一切情狀
    ，分別量處如主文所示之刑。另查被告乙○○前未曾受有期
    徒刑以上刑之宣告；被告甲○○於八十一年間，曾犯煙毒等
    罪，經台灣高雄地方法院判處有期徒刑三年二月及四月確定
    ，業於八十六年七月二十七日執行完畢，於五年以內未曾受
    有期徒刑以刑之宣告，有台灣台南地方法院檢察署刑案資料
    查註紀錄表及台灣高等法院被告全國前案紀錄表各一紙在卷
    可按。本院認被告二人經此科刑教訓後，當益知警惕，信無
    再犯之虞，因認其所受宣告之刑，以暫不執行為適當，爰併
    均予宣告緩刑肆年，以啟自新，並於緩刑期內均付保護管束
    ，以約束並矯正被告二人之行為。
據上論斷，應依刑事訴訟法第二百七十三條之一第一項、第二百
九十九條第一項前段，台灣地區與大陸地區人民關係條例第七十
九條第一項，刑法第十一條前段、第二十八條、第七十四條第一
款、第二款、第九十三條第一項，判決如主文。
本案經檢察官丙○○到庭執行職務
中　　華　　民　　國　　94　　年　　4　　月　　8　　日
　　　　　　　　　刑事第六庭    法　官　鍾邦久
以上正本證明與原本無異。
如不服本判決，應於判決送達後10日內，向本院提出上訴狀。
　　　　　　　　　　　　　　　　書記官　張豐榮
中　　華　　民　　國　　94　　年　　4　　月　　8　　日
附錄法條：
臺灣地區與大陸地區人民關係條例第79條
違反第15條第1款規定者，處一年以上七年以下有期徒刑，得併
科新臺幣一百萬元以下罰金。
意圖營利而犯前項之罪者，處三年以上十年以下有期徒刑，得併
科新臺幣五百萬元以下罰金。
前二項之首謀者，處五年以上有期徒刑，得併科新臺幣一千萬元
以下罰金
。
前三項之未遂犯罰之。
中華民國船舶、航空器或其他運輸工具所有人、營運人或船長、
機長、其他運輸工具駕駛人違反第15條第1款規定者，主管機關
得處該中華民國船舶、航空器或其他運輸工具一定期間之停航，
或廢止其有關證照，並得停止或廢止該船長、機長或駕駛人之職
業證照或資格。
中華民國船舶、航空器或其他運輸工具所有人，有第 1 項至第 4
項之行為或因其故意、重大過失致使第3人以其船舶、航空器或
其他運輸工具從事第1項至第4項之行為，且該行為係以運送大陸
地區人民非法進入臺灣地區為主要目的者，主管機關得沒入該船
舶、航空器或其他運輸工具。所有人明知該船舶、航空器或其他
運輸工具得沒入，為規避沒入之裁處而取得所有權者，亦同。
前項情形，如該船舶、航空器或其他運輸工具無相關主管機關得
予沒入時，得由查獲機關沒入之。
